臺灣桃園地方法院刑事判決　　　　　　　　　　　　　九十三年度訴字第四七二號
　　公　訴　人　臺灣桃園地方法院檢察署檢察官
　　被　　　告　甲○○
右列被告因違反槍砲彈藥刀械管制條例案件，經檢察官提起公訴（九十三年度偵字第
一七七四號），被告於本院準備程序進行中，就被訴事實為有罪之陳述，經本院告知
簡式審判程序意旨，並聽取公訴人及被告之意見後，本院合議庭裁定依簡式審判程序
審理，本院判決如左：
    主  文
甲○○未經許可，持有其他可發射子彈具有殺傷力之改造玩具手槍，處有期徒刑壹年
貳月，併科罰金新臺幣陸萬元，罰金如易服勞役，以新臺幣玖佰元即銀元佰元折算
壹日。扣案仿ＢＥＲＥＴＴＡ廠半自動手槍製造之玩具手槍，換裝土造金屬槍管改造
而成之改造手槍壹把（含彈匣一個，槍枝管制編號：0000000000號）沒收
。
    事  實
一、甲○○明知可發射子彈具有殺傷力之槍枝，係槍砲彈藥刀械管制條例所列管之槍
    枝，非經主管機關許可，不得持有，竟仍於民國九十一年九月初某日，在桃園縣
    中壢市ＳＯＧＯ百貨公司某玩具模型槍店前，以新台幣六千八百元之代價，向姓
    名年籍均不詳之成年男子購買具殺傷力之仿ＢＥＲＥＴＴＡ廠半自動手槍製造之
    玩具手槍，換裝土造金屬槍管改造而成之改造手槍一把（含彈匣一個，槍枝管制
    編號0000000000號），並將上開槍枝藏置於桃園縣楊梅鎮大同里二鄰
    大金山下三七號寄居處而持有之。旋因甲○○準備入伍服役，遂於同年十月九日
    將之交由鍾黃貴保管（另案審理），鍾黃貴收受後將之藏放於桃園縣楊梅鎮大同
    里二鄰大金山下三七號之住處旁雞舍內。嗣於九十一年十月二十二日十二時五十
    分許，為警持搜索票起獲上開槍枝。經鍾黃貴供述後，始偵悉上情。
二、案經台灣桃園地方法院檢察署檢察官主動偵查起訴。
    理  由
一、程序部分：本件被告所犯係死刑、無期徒刑或最輕本刑為三年以上有期徒刑以外
    之罪，其於準備程序中就被訴事實為有罪之陳述，經本院告知簡式審判程序之旨
    ，並聽取當事人意見後，經本院合議庭依刑事訴訟法第二百七十三條之一第一項
    規定裁定由受命法官獨任進行簡式審判程序，合先敘明。
二、右揭事實，業據被告甲○○於本院審理時坦承不諱，核與證人鍾黃貴於偵查中及
    本院另案（九十一年度訴字第一七二二號）訊問時證述相符（見九十一年度偵字
    第一九三二三號卷第五十三頁反面至第五十四頁、九十二年度偵字第一六八五六
    號卷第二十五頁）。而上開槍枝（含彈匣一個，槍枝管制編號：0000000
    000號）經送鑑定結果，認係以仿ＢＥＲＥＴＴＡ廠半自動手槍製造之玩具手
    槍，換裝土造金屬槍管改造而成之改造手槍，槍枝滑套部分破損，且欠缺抓子
    ，惟仍可供擊發適用子彈使用，具殺傷力，有內政部警政署刑事警察局九十一年
    十一月二十一日刑鑑字第○九一○二九四○八二號槍彈鑑定書乙份在卷足稽（見
    九十一年偵字第一九三二三號卷第三十三頁至第三十七頁）。此外，並有現場照
    片十幀、臺北縣警察局刑警隊搜索扣押筆錄（含臺北縣警察局刑警隊扣押物品收
    據、臺北縣警察局扣押物品目錄表影本乙紙押物品清單）乙紙在卷可佐（見九十
    一年偵字第一九三二三號卷第八頁、第九頁、第十頁至第十三頁、第十五頁），
    足認被告自白與事實相符。本件事證明確，被告犯行堪以認定。
三、核被告所為，係違反槍砲彈藥刀械管制條例第十一條第四項之未經許可持有可發
    射子彈具有殺傷力之改造玩具手槍罪。爰審酌槍枝屬高度危險之物品，非經主管
    機關許可不得擅自持有，以維社會大眾安全，被告無故持有上開槍枝，且未繳交
    治安機關，嚴重危害社會安全，惟其犯後尚能坦承犯行，態度良好，持有期間不
    長，及其犯罪手段、智識程度、所生危害等一切情狀，量處如主文所示之刑，並
    就罰金部分併諭知易服勞役之折算標準。扣案仿ＢＥＲＥＴＴＡ廠半自動手槍製
    造之玩具手槍，換裝土造金屬槍管改造而成之改造手槍一把（含彈匣一個，槍枝
    管制編號：0000000000號），係屬違禁物，應依刑法第三十八條第一
    項第一款之規定宣告沒收之。
據上論斷，應依刑事訴訟法第二百七十三條之一第一項、第二百九十九條第一項前段
，槍砲彈藥刀械管制條例第十一條第四項，刑法第十一條前段、第四十二條第二項、
第三十八條第一項第一款，罰金罰鍰提高標準條例第二條，現行法規所定貨幣單位折
算新臺幣條例第二條，判決如主文。
本案經檢察官何祖舜到庭執行職務。
 中         華        民         國    九十三  年    五    月   十四    日
                                 臺灣桃園地方法院刑事第五庭
                                         法  官  邱滋杉
右正本證明與原本無異。
如不服本判決，應於判決送達後十日內，向本院提出上訴狀。
                                         書記官  高文靜
 中         華        民     國    九十三  年    五    月   十四    日
附錄：本判決論罪科刑法條全文
槍砲彈藥刀械管制條例第十一條
未經許可，製造、販賣或運輸第四條第一項第一款所稱其他可發射金屬或子彈具有殺
傷力之各式槍砲者，處五年以上有期徒刑，併科新臺幣一千萬元以下罰金。
未經許可，轉讓、出租或出借前項所列槍砲者，處三年以上十年以下有期徒刑，併科
新臺幣七百萬元以下罰金。
意圖供自己或他人犯罪之用，而犯前二項之罪者，處無期徒刑或七年以上有期徒刑，
併科新臺幣一千萬元以下罰金。
未經許可，持有、寄藏或意圖販賣而陳列第一項所列槍砲者，處一年以上七年以下有
期徒刑，併科新臺幣七百萬元以下罰金。
第一項至第三項之未遂犯罰之。
